最　高　行　政　法　院　判　決　　　　　　　　　九十一年度判字第一三七七號
　　上　訴　人　乙○○
　　　　　　　　丙○○
　　被 上訴 人　臺北市政府環境保護局
　　代　表　人　甲○○
右當事人間因廢棄物清理法事件，上訴人對於中華民國九十年五月二十四日臺北高等
行政法院八十九年度訴字第一○○三號判決，提起上訴，本院判決如左：
　　主  文
上訴駁回。
上訴審訴訟費用由上訴人負擔。
　　理  由
本件上訴人於原審起訴主張：採證照片所示廣告物為其所有，然其並未在附表一編號
一、三所示處所張貼該租屋廣告，此處屋主及鄰長已見證未見過該廣告單；而該廣告
單係浮貼，張貼地點太低，在同一巷內之一側張貼三張，有違一般廣告張貼之原則；
上訴人之房客證明其以前所見之廣告物，係張貼在合法之公告欄內；被告舉發處非廣
告單原張貼處，二張採證照片上微笑符號之右緣，均有撕裂之痕跡，可證明舉發照片
上之廣告物，為同一張廣告物被撕下後，分別在不同之地方拍攝，上訴人係遭栽贓陷
害；除有爭議之舉發照片外，被上訴人提不出舉發上訴人張貼之廣告證物，應由被上
訴人證明係上訴人張貼；又本件罰款係由中正區清潔隊李分隊長代繳，其若非自知部
屬有不當之採證行為，否則何以代繳；且縱違規張貼，亦應先予勸戒，不應遽予處罰
等由，求為撤銷訴願決定暨被上訴人所為八十八年十二月八日廢字第Ｚ二五一二九二
號、二五一二九三號處分及八十八年十一用二十六日第八三七號、第八三八號處分；
命被上訴人應給付上訴人相當金額之損害賠償之判決。
被上訴人則以：被上訴人所屬中正區清潔隊執勤人員於附表一編號一、三所示時、地
發現任意張貼之租屋廣告，經舉發人員依廣告物上之聯絡電話進行查證，接聽者為曹
太太，據其說明：「1.月租費三○○○～五○○○元，房間分大小。2.押金一個月，
水電費每月三○○元。3.位於汀洲路一段」，此有採證照片及違反廢棄物清理法（廣
告案）查證紀錄表可稽。系爭廣告登載之電話既有租屋情事，被上訴人以電話所有人
即上訴人乙○○及丙○○為告發、處分對象，依廢棄物清理法第十二條第十款、第二
十三條第三款及電信法第八條規定，各處以一千二百元之罰鍰並通知電信事業者停止
提供系爭廣告物所登載0000－0000、0000－0000號電話之電信服務
，予以停話處分，並無不合等語，資為抗辯。
原審斟酌全辯論意旨及調查證據之結果，以：本件上訴人確於附表一編號一、三所示
處所任意張貼租屋廣告，經被上訴人所屬中正區清潔隊執勤人員於附表一編號一、三
所示之時發現，其廣告內容為「學生分租１限學生．．．２近建中、東吳．．．意者
請洽（電話）0000－0000．．．0000－0000曹太太」之事實，有現
場拍攝之採證照片二幀在訴願卷可稽。而舉發人員於八十八年十一月十二日依廣告物
上刊登之聯絡電話進行查證，係由「曹太太」接聽，經其說明該欲出租房屋月租費為
三千至五千元，押金一個月，水電費每月三百元，位於汀州路一段，則該二電話號碼
確係供招租使用，亦有違反廢棄物清理法規（廣告案）查證紀錄表影本二份在訴願卷
可按，事證明確，上訴人之違規事實應堪認定。上訴人空言主張係遭栽贓陷害，並不
可採。至所提當地住戶簡阿珠、柯永富、陳國彬三人經鄰里長見證之證明書及上訴人
房客柯人鳳、豐正光之證明，不能為上訴人未為本件違規張貼之有利證明。所稱縱其
違規張貼廣告物，處罰前應先予勸戒乙節，亦於法無據。是被上訴人依法對上訴人之
違規張貼廣告行為，各處以一千二百元之罰鍰，另為停止廣告物登載之電信服務處分
，並通知電信事業者停止提供該廣告物登載之電信服務，於法自屬有據。從而原處分
及訴願決定均無違誤，因認上訴人聲請撤銷之訴為無理由，其合併所為損害賠償之請
求亦失所依附，因將原決定及原處分均予維持，駁回上訴人之訴。本院查違反廢棄物
清理法規（廣告案）查證紀錄表，為公務員執行職務時所製作之公文書，應推定為真
正，其內容具有證明力。抗告人主張該公文書內容並非真實之證據，並無證明力，業
經原審敘明心證之理由，並無違背論理及經驗法則。上訴論旨，仍執前詞，主張原判
決以舉發照片為唯一證據而為判決，有違行政訴訟法第一百八十九條之論理及經驗法
則云云，指摘原判決違誤，求予廢棄，難認有理由，應予駁回。
據上論結，本件上訴為無理由，爰依行政訴訟法第二百五十五條第一項、第九十八條
第三項前段，判決如主文。
中　　華　　民　　國　　九十一　　　年　　　七　　　　月　　　二十五　　日
                    最 高 行 政 法 院  第 二 庭
                                審 判 長 法  官　　　陳　石　獅
                                         法  官      吳  錦  龍
                                         法  官　　　彭　鳳　至
                                         法  官　　　高　啟　燦
                                         法  官　　　黃　合　文
右  正  本  證  明  與  原  本  無  異
　　　　　　　　　　　　　　　　　　　　 法院書記官　王　福　瀛
中　　華　　民　　國　　九十一　　　年　　　八　　　　月　　　一　　　　日
